---
title: "R Notebook"
output:
  html_document:
    df_print: paged
---

## 数据结构
### 类型
character 字符型
numeric 数值型,实数或小数
integer 整型
complex 复数
bool 布尔型

### 结构
向量,vector
因子,factor
矩阵,matrix
数据框,dataframe
数组,array
列表,list

### 向量
```{r}
a <- c(10:20)
a
(seq(from=1, to=10,  along.with=a)) # by=1
(seq(from=1, to=10,  length.out=20)) # by=1
```
取子集
```{r}
a[1:5] # 取1-5
a[-5:-1] # 不取1-5
(which(a>15)) # 返回索引
a[which(a>15)]
```

### 因子
有level及其标签
factor()
gl()
```{r}
blood <- c("a", "a", "b", "ab", "ab", "o", "o")
(bloodFactor <- factor(blood))
(bloodFactor <- factor(blood, levels = c("a", "b", "ab", "o"), labels = c(1,2,3,4))) # 指定levels,以字符向量, labels替换显示原有字符
(gl(5,2,labels = c("A", "B", "C", "D", "E"))) # 5五个水平,每个重复2次
```

### 矩阵
```{r}
ma <- matrix(rnorm(16,0,1), nrow = 4, byrow = T)
ma
rownames(ma) <- c(1,2,3,4)
colnames(ma) <- c(5,6,7,8)
mb <- matrix(rnorm(16,0,2), nrow = 4)
rownames(mb) <- c(1,2,3,4)
colnames(mb) <- c(5,6,7,8)
(ma + mb) # 对应相加
(ma * mb) # 对应相乘
(ma %*% mb) # 矩阵乘法
solve(ma) %*% ma # solve求逆矩阵
solve(ma, c(1,2,3,4)) # 解线性方程组

m1 <- cbind(c(1:10), c(11:20)) # 列拼
m1
m2 <- rbind(c(1:10), c(11:20))# 行拼
m2
```

### 对角矩阵
```{r}
diag(4)
diag(c(1,2,3,4,5))
diag(matrix(1:16,4)) # 提取对角线元素
```

### 数据框

data.frame()创建
$与[[]]访问
attach()与detach()
with()与within() with不改变原值,within改变
subset()取子集

```{r}
data <- data.frame(fx = rnorm(10), fy = runif(10), f = c(1:10))
data[["fy"]] # 取出的是数据框元素自己的结构
class(data["fy"]) # 取出的还是数据框
data$fy # 直接使用$比较好
data$fy[1] # fy变量的第一个观测


# attach()将对象添加进搜索路径, 应与detach()联合使用
attach(data)
search() # 查看现有搜索路径
detach(data)
search()

with(data, {fx=c(51:60)}) # 对data只读
data$fx
within(data, {fx=c(51:60)})$fx # 可对data读写

data$add <- data$fx + data$fy # 直接添加add变量


subset(data, fx>0 & fy <0.5, select = c(fy, f)) # 按条件过滤

# edit()与fix()
```
### 列表与数组

```{r}
a <- list(X=c(1:10), Y=matrix(1:16,4), Z=data.frame(A=c(1:5), B=c(6:10)))
names(a)
a$Z


d <- array(1:60, c(3,4,5)) # 三行四列五个
d
```

### 类型转换
安全级别: 字符>数字>布尔 由低向高转不会出错, 数字转字符肯定不会出错,但字符转数字就可能出错

```{r}
x <- c(1:5, "hello", TRUE)
x # 全被强制转化为较安全的字符型
y <- matrix(1:6,3)
y
mode(y) # 查看数据类型
class(y) # 查看数据结构
y1 <- as.data.frame(y) #转为数据框
y1
```

## 流程控制
### 分支结构
 if(...){
 ...
 }else{
 ...
 }

 if...else...结构

 ifelse(b, u, v)函数, 支持向量化计算 第一参数为测试条件,T输出第二参数,F输出第三参数

```{r}
brand <- paste(c("Brand"), 1:9, sep = "")
pName <- paste("DELL", 1:9, sep = " ")
mem <- rep(c("1G", "2G", "4G"), 3)
feq <- rep(c("2.2G", "2.8G", "3.2G"), each=3)
price <- rep(c(1000, 2000, 5000), 3)
PC <- data.frame(brand, pName, mem, feq, price)
PC

# 高于3000打上Expensive标签,低于为Cheap标签
for(i in 1:nrow(PC)){
  if (PC$price[i]>3000){ # 字符型数字可以和数值比较,"10">5为TRUE
    PC$tag[i] = "Expensive"
  }else{
    PC$tag[i] = "Cheap"
  }
}

PC$tag2 <- ifelse(PC$price>3000,"Expensive", "Cheap") # 第一参数为测试条件,T输出第二参数,F输出第三参数
PC
```

### 循环结构
for语句, 次数固定
  for(i in x){
    ....
  }

while语句, 次数不固定,只看条件,判断为T就执行
  while(T/F){
    ....
  }

repeat语句, 进来就一直循环,直到遇到break,必须有
  repeat{
    ....
    break
  }

break与next, break退出整个循环, next 退出本轮循环,执行下一次

```{r}
for(i in 1:5){
  print(i^2)
}

i <- 1
while(i<=5){ # 注意临界值, 和判定条件
  print(i^2)
  i <- i+1 # 注意累加
}

i <- 1
repeat{
  print(i^2)
  i <- i+1 # 注意累加
  if (i>5) break # 注意判定条件
}
```

## 函数
myfun <- function(par1, par2,...){
  ....
}

R 中函数是一类对象,如同向量列表等一样可以随时创建, 而在C等中,必须提前编译后才能使用
一类对象可以作为函数参数,也可作为返回对象

查看函数源码
不带()的函数名
page()函数, 在编辑器中查看
```{r}
mean
# page(mean) # 以文档形式打开查看
```
函数必须要返回值,不写return(), 会将最后一行作为返回值
```{r}
add <- function(x=c(1:2)){ # =定义缺省值
  return (sum(x)) # 返回对象要加上括号
}
add(1:100)
add()
```
```{r}
x <- c(1,2,3,4,NA,5,6,NA)
x
!is.na(x) # x中不为NA的为T
x <- x[!is.na(x)] # 取出不为NA的
x
```


```{r}
mystat <- function(x,na.omit=F){ # 默认不忽略NA值
  if(na.omit){
    x <- x[!is.na(x)] # 取出不为NA的
  }
  m <- mean(x)
  n <- length(x)
  s <- sd(x)
  skew <- (sum((x-m)^3)/n)/((sum((x-m)^2)/n)^(3/2)) # 偏度,越大越偏,正负为左偏或右偏
  kurt <- (sum((x-m)^4)/n)/((sum((x-m)^2)/n)^2)-3 # 峰度, 减3是与标准正态0比较,大于0尖峰分布,小于0扁平分布
  return (list(mean=m, sd=s, skew=skew, kurtosis=kurt))
}

mystat(rnorm(100))
```
使用source()载入函数文件
```{r}
source("C:/Users/fanhang/Desktop/Rdata/sk_ku.r") # 载入r文件
sk_ku(rnorm(100))
```
```{r}
sk_ku # 查看函数源码
# page(sk_ku)
```

### apply家族
apply(), sapply(), lapply(), mapply(), tapply()

apply(), 对指定的维度进行运算
apply(x, margin, FUN)
x为数据框, margin为指定的维度,1为行维度,2为列维度, FUN为指定的对行或列操作的函数
```{r}
dataTest <- data.frame(pv=rnorm(10), uv=rnorm(10), ip=runif(10))
dataTest
rownames(dataTest) <- paste("NO.",1:10,sep = "")
# apply(dataTest, 1, FUN=mean) # 行维度
apply(dataTest, 2, FUN=mean) # 列维度
apply(dataTest, c(1,2), FUN=mean) #　对于FUN的参数，接在FUN后面
# 查看分位数
quantile(dataTest$pv, probs = c(.1,.6,.9))
apply(dataTest, 2, FUN=quantile, probs = c(.1,.6,.9)) # probs指定的参数是给FUN用的
```

### 切比雪夫定理
对于任意分布距离其均值k个标准差部分的概率为1-1/k^2
如k=2,则据其均值2个标准差的数据概率为3/4
$$
1-\frac{1}{k^2}
$$
### 相关关系
协方差
Cov(X, Y) 
= E[ (X-E[X]) * (Y-E[Y]) ]
= E[XY] - E[X]E[Y]

相关系数
p(X, Y)
= Cov(X, Y) / s(X)*s(Y)

### 分布函数
r 生成符合次分布的随机数
d 依据此分布的概率密度函数进行操作
p 依据此分布的累计密度函数进行操作
q 依据此分布的概率密度函数进行分位点操作
```{r}
rnorm(10) # 默认生成均值0,方差1的标准正态分布,10个随机数
dnorm(0) # 默认为标准正态分布,得到概率密度=0的概率
pnorm(1.65) # 默认为标准正态分布,得到x<1.65的累计概率, 即1.65分位点的概率是95%
qnorm(0.95) # 与q相反,根据累计概率,得到x的值,分位点, 即95%累积概率的分位点位置是1.65
```

### pretty()函数
pretty(from, to, length)
pretty(0,100,1000) # 从0到100,生成1000个等步长的向量

```{r}
x <- pretty(0:50,100)
y <- dchisq(x, 5) # 概率密度分布
z <- pchisq(x,5) # 累积概率分布
plot(x , y, type = "l", col="red")
plot(x , z, type = "l", col="red")
```
```{r}
x <- pretty(-3:3,500)
y <- dnorm(x)
z <- pnorm(x)
plot(x, y, type="l")
plot(x, z, type="l")
```

```{r}
x <- seq(0, 50, length.out = 100)
y <- dchisq(x, 5)
plot(x , y, type = "l")
```

### 单变量统计函数
```{r}
x <- c(-10,1:10, 100)
mean(x)
mean(x, trim = 0.1) # 均值, 因为均值易受极值影响,用trim去除首尾0.1部分的数值
median(x) # 中位数
quantile(x, probs = c(.6, .9)) # 分位数
var(x) # 方差
sd(x) # 标准差
table(x) # 频数表
```
```{r}
# 加权平均数
weight <- 1:100
x <- rnorm(100)
weighted.mean(x,weight)
```

```{r}
str(airquality) # 查看数据集结构
summary(airquality)
```

几何平均数
```{r}
x <- c(.045, .021, .255, .019)
xq1 <- prod(x)^(1/(length(x))) # 连乘之后开n次方根
xq2 <- exp(mean(log(x)))
xq1 == xq2
```

```{r}
x <- rnorm(100,50,6)
y <- rnorm(200,150,8)
z <- c(x,y)
plot(density(z)) # 密度曲线
abline(v=mean(z), col=3, lw =3) # 添加参考线
```

### 双变量函数
```{r}
# 协方差
cov(airquality[c(-5,-6)], use = 'pairwise.complete.obs') #配对删除
cov(airquality[c(-5,-6)], use = 'complete.obs')　# 行删除
# 相关系数
cor(airquality[c(-5,-6)], use = 'pairwise.complete.obs') #配对删除
cor(airquality[c(-5,-6)], use = 'complete.obs')　# 行删除
```
### 统计量的可视化

```{r}
# 散点图
plot(airquality$Ozone) # 只传入一个则以索引为X轴
plot(airquality$Ozone, airquality$Wind)
# 箱线图
boxplot(airquality$Temp, main="box")
boxplot(airquality$Temp, horizontal = T) # 横向
# 最上端距箱子长度为1.5倍的IQR, IQR为箱子的高度, 上四分位减下四分位
# 直方图
hist(airquality$Temp)
hist(airquality$Temp, breaks = 30) # 30个直方
hist(airquality$Temp, breaks = 30, prob=T) # 纵轴为比率
lines(density(airquality$Temp), col=3, lwd=3) # 密度曲线

# 密度曲线
plot(density(airquality$Temp))
# 柱状图,   对于分类变量使用
barplot(table(airquality$Month))
barplot(table(airquality$Month), horiz = T)
# 饼图
pie(table(airquality$Month))
# 多变量图集
plot(airquality[c(-5,-6)])
pairs(airquality[c(-5,-6)])
```

### 数据的组织和整理
#### 输入和输出
基本输入
输出readline(), edit(), fix()
```{r}
x <- readline("input something")
```
```{r}
myDataFrame <- data.frame(name=character(0), age=numeric(0), height=numeric(0))
myDataFrame <- edit(myDataFrame) # 修改后应重新赋值
fix(myDataFrame) # 修改后立即生效
```
输出print(), cat()
```{r}
x <- rnorm(10)
print(x, digits = 4) # 可控制精度,会显示每行首个元素的索引, 行末有换行符
print("hello"); print("world")
cat("hello"); cat("world", "\n") # 手动添加换行符
cat(format(x, digits = 4), "\n") # 更紧凑, 行末自动添加换行符, 使用format进行格式调整
cat("test message", file = "c:/users/fanhang/Desktop/test.txt") # 可将数据输出到文件
```
输出重定向sink()将原本输出到屏幕的数据重定向到文本中去
```{r}
# 输出重定向
sink("c:/users/fanhang/Desktop/test.txt")
cat(rnorm(100))
sink() # 以sink标志结束
```

#### 模拟数据集与自带数据集
模拟数据应符合特定分布
练习线性回归
y=ax+b+e
x~N(0,2)
e~N(0,1)
a=2, b=.5
```{r}
set.seed(10)
x <- rnorm(100,0,2)
e <- rnorm(100)
a <- 2
b <- .5
y <- a*x+b+e
plot(x,y)
```
自带数据集
保存在datasets中
```{r}
data(package="datasets")
data(package=.packages(all.available = T)) # 查看所有可用数据集
```
#### 文件数据源
```{r}
getwd() # 获得当前工作目录
setwd("c:/users/fanhang/Desktop/Rdata") # 设定工作目录
x <- rnorm(10)
y <- rnorm(10)
z <- rnorm(10)
save(x,y,z,file = "c:/users/fanhang/Desktop/xyz.Rdata")
l <- load("c:/users/fanhang/Desktop/xyz.Rdata") # 含有此文件中变量的名字
l
```

结构化的文件
文本:
read.table(), 默认第一行不为列名 header=F, 分隔符为空格sep=""
允许设置注释行标志,comment.char="@"
read.csv(), 默认第一行为列名 header=T, 分隔符为逗号sep=",", 也允许注释行
read.delim() 可以从剪切板读取, read.delim("clipboard", header=F)

write.table(x, "c:/users/fanhang/Desktop/test.txt", sep=" ")

Excel:四种方法
保存为csv文件
剪切板+read.delim()
xlsx扩展包
rodbc数据源

SPSS文件:自带的foreign::read.spss(), 
library(foreign)
cars <- read.spss("c:/users/fanhang/Desktop/car.sav")
或安装Hmisc包
Hmisc::spss.get()
library(Hmisc)
cars <- spss.get("c:/users/fanhang/Desktop/car.sav", use.value.labels = T) # 使用SPSS自带的数据标签

关系型数据库mysql
RMySQL包
```{r}
library(RMySQL)
conn <- dbConnect(MySQL(), dbname = "50", username="root", password="288682", host="localhost", port=3306)
dbListTables(conn) # 查看有哪些表
dbListFields(conn, "course") # 查看有哪些字段
summary(MySQL(), verbose=T) # 查看信息
student <- dbReadTable(conn, "student")
temp <- data.frame(s_id="09", s_name="AA", s_birth="1990-01-01", s_sex="boy")
# dbWriteTable(conn, "student", temp, append=T)
res <- dbGetQuery(conn, "select * from student where s_id<05") # 使用SQL语句
res
res <- dbSendQuery(conn, "show databases") # 向数据库发送数据库指令命令(不是SQL指令)
dl <- fetch(res)
dl
dbDisconnect(conn) # 断开连接
```

ODBC方式 开放数据库连接,中继连接
```{r}
library(RODBC)
conn <- odbcConnect("LocalMySQL") # 已选定"50"数据库
sqlTables(conn) # 查看表
student <-  sqlFetch(conn, "student")
student
student <- sqlQuery(conn, "select * from student where s_id<05") # 使用sql语句
odbcClose(conn) # 断开连接
```

#### 数据操作
##### 日期时间,字符串的处理
数据集成
数据转换

Data日期类,只有日期,没有时间
POSIXct 日期时间类, 精确到秒,内部用数字表示, 空间小,索引慢
POSIXlt 日期时间类, 精确到秒,内部用列表表示, 空间大,索引快
函数
Sys.date(), date(), difftime(), ISOdate(), ISOdatetime()
```{r}
(date()) # 日期和时间
(Sys.Date()) # 只有日期
```
##### 字符转日期
```{r}
mydate <- as.Date("2020-08-18")
class(mydate)
as.character(mydate)
```

as.date()支持向量化运算
```{r}
birDay <- c("01/05/1986", "06/05/1989")
days <- as.Date(birDay, "%m/%d/%Y")
days
```
也可使用format()格式化函数
```{r}
date <- Sys.Date()
format(date, format = "%m-%d-%Y")
```

```{r}
as.numeric(Sys.Date()) # 从1970年至今过的天数
as.numeric(as.Date("1970-01-01"))
```
日期可以相减
```{r}
dateBir <- as.Date("1994-06-17")
dateNow <- Sys.Date()
dayLong <- dateNow - dateBir
dayLong
# 或使用diff()函数
weekLong <- difftime(Sys.Date(), as.Date("1994-06-17"), units = "weeks")
weekLong
```
年月日拼接
```{r}
date <- as.Date(ISOdate(2020,05,09))# POSIXct类型
class(date)
# 支持向量拼接
years <- c(2019, 2020,2021)
months <- c(05, 07, 09)
days <- c(5,7,9)
allDays <- as.Date(ISOdate(years,months,days))
allDays
```
POSIXlt类型
```{r}
p <- as.POSIXlt(Sys.Date())
p$year + 1900 # 默认为距离1900的年数
p$mon + 1 # 默认为距离1月的月数
p$mday
p$hour
p$min
p$sec
```
#### 字符串
nchar(), length() 取长度
paste(), outer() 拼接
substr(), strsplit() 拆分
Sub(), gsub() 修改
grep(), regexpr(), grepexpr() 查找

cat()与print()
cat遇到不可见字符按其本意输出
print则直接输出
```{r}
a <- "hello\rwold\n"
a
cat(a) # 先输出hello,遇到\r回车符,移到行首,输出wold,覆盖hello
print(a)
nchar(a)
```
```{r}
nchar(a) # 得到字符长度
length(a) # 得到向量元素个数
```
拼接
```{r}
board <- paste("b", 1:5, sep = "-")
board
mm <- paste("mm", 1:3, sep = "-")
mm
outer(board, mm, paste, sep = ":") # 向量的外积, 笛卡尔积,默认为做乘法,此处自定义为paste函数
```
提取子串
```{r}
board
substr(board, 3, 3) # 提取字符第3个起,第3个止的元素,全闭区间,此处为向量化操作
```
拆分
```{r}
strsplit(board, "-", fixed = T) # fixed = T 不使用正则表达式
```
替换修改
```{r}
sub("-", ".", board, fixed = T)
sub("m", "p", mm) # 只替换第一个匹配字符
gsub("m", "p", mm)# 替换所有匹配字符,g为全局之意
```
查找
```{r}
mm <- c(mm, "mm4")
mm
grep("-", mm) # 返回T或F, 对于向量,返回查到的元素的索引
regexpr("-", mm) # 返回第一个匹配项
gregexpr("-", mm) # 返回所有匹配项
```

### 数据预处理
数据集成
数据转换
数据清洗
数据约简

#### 数据集成
merge(), pylr::join()
与cbind(), rbind()不同的是,
merge()可以按字段匹配合并,相当于内连接和外连接
```{r}
cus <- data.frame(Id=c(1:6), state=c(rep("北京", 3), rep("上海", 3)))
ol <- data.frame(Id=c(1,4,6,7), Pro=c("IPhone", "Mi", "Vivo", "Huawei"))
a <- merge(cus, ol, by = ("Id")) # 内连接
a
b <- merge(cus, ol, by = ("Id"), all=T) # 全连接
b
c <- merge(cus, ol, by = ("Id"), all.x=T) # 左连接
c
d <- merge(cus, ol, by = ("Id"), all.y=T) # 右连接
d
# 对于列名相同的两个数据框, 会进行union连接, 去除重复值
```

#### 数据转换
构造属性
规范化,极差化,标准化
离散化 区间化
改善分布
排序
```{r}
air <- airquality[order(airquality$Temp),]
head(air, 5)
```
添加变量
直接$新变量赋值即可
```{r}
quantile(air$Temp, probs=c(0,.3,.6,1))
```
```{r}
air$isHot <- ifelse(air$Temp>80,T,F)
head(air,5)
tail(air,5)
```
使用within
```{r}
air <- within(air,{
  feel <- NA
  feel[Temp>=80]="Hot"
  feel[Temp>=70&Temp<80]="Warm"
  feel[Temp<70]="Cold"
})
head(air, 5)
tail(air, 5)
# 转为因子
air$feel <- factor(air$feel, levels = c("Cold", "Warm", "Hot"), ordered = T)
class(air$feel)
```

#### 数据规范化
中心化 减均值,之后均值为0
归一化 减均值后除以标准差
scale(x, center=T, scale=T) 默认先中心化,再归一化
只中心化则设scale=F
```{r}
test <- data.frame(center=scale(air$Temp, scale=F), scale=scale(air$Temp))
test
```
连续变量化为离散型
使用cut()
```{r}
air <- within(air, {tZone=cut(Temp, breaks = quantile(Temp, probs = c(0,.3,.6,.8,1)), include.lowest = T)})
air
```
使用Hmisc::cut2()
```{r}
library(Hmisc)
air <- within(air,{tZone2=cut2(Temp, g=4)}) # 直接分为四组
air
```
### 缺失值
#### 发现缺失值
NA, not available缺失值
NaN, not a number无意义值
Inf 正无穷
-Inf 负无穷

is.na() 字段层面识别缺失值
complete.cases() 记录层面识别缺失值

VIM包, mice()包用于处理缺失值
```{r}
library(VIM)
summary(sleep)
is.na(sleep$Sleep)
is.na(NaN) # 也是缺失值,Inf不是
is.infinite(Inf)
sleep$Sleep[!is.na(sleep$Sleep)]
complete.cases(sleep) # 对sleep所有的观测, 有缺失值就返回F(不完整), 可作为行索引
sleep[complete.cases(sleep),]
```
直接对布尔值加减
```{r}
sum(is.na(sleep$Sleep)) # 缺失值计数
mean(is.na(sleep$Sleep)) # 缺失值均值,其实就是缺失值比例
# 同理可用于complete.cases()
```

#### 缺失值模式
完全随机缺失 MCAR  与其他变量和自己都没有关系, 可看作是从一个更大的样本抽样而来, 可直接删去

随机缺失 MAR  和其他变量有关系, 和自己没关系,  一旦删去,可能对其他变量也有影响

非随机缺失 NMAR  与其他有关,与自己也有关

```{r}
library(mice)
library(VIM)
md.pattern(sleep) # 字段下面,1表示无缺失值,0表示有缺失值, 第一列表示缺失模式,42行无缺失,9行这样的缺失,3行这样的缺失,等等... 最后一列表示本行有多少个缺失值, 最后一行表示本列缺失值的个数
aggr(sleep, number=T, prop=F)
matrixplot(sleep)
marginplot(sleep[,c("Dream", "Sleep")])
```

#### 处理缺失值
删除与填补
缺失值占比少于5%, 并符合随机缺失, 即可删除

大多函数都提供na.rm=T 参数直接对缺失值做删除处理

行删除
na.omit
配对删除, 函数处理到具体的某个变量时,再删除这个缺失值
cor(data, use = "pairwise.complete.obs")

填补
简单随机填补
均值填补
回归填补
```{r}
sub.index <- which(is.na(sleep$Sleep)==T) # 找出缺失值的索引
sleepClean <- sleep[-sub.index,] # 取出sleep完整行
sleepNa <- sleep[sub.index, ] # 取出sleep缺失行
# 从sleepClean随机抽样放到sleepNa
sleepNa$Sleep <- sample(sleepClean$Sleep, nrow(sleepNa), replace = T) # 从sleepClean$Sleep中可放回的抽nrow(sleepNa)个数据
sleepNa
# 均值填补
sleepNa$Sleep <- mean(sleepClean$Sleep)
sleepNa
# 回归填充
sleeplm <- lm(Sleep~Gest+Exp, data = sleep) # 从原始数据得到回归模型
# 使用Gest+Exp两个变量因为其相关系数较高
cor(sleep, use = "pairwise.complete.obs")
library(corrgram)
corrgram(cor(sleep, use = "pairwise.complete.obs"), lower.panel = panel.conf, upper.panel = panel.pie)
# sleep相关最强的的有NonD和Dream, 但sleep缺失时NonD也缺失,不可用故用Exp
sleepNa$Sleep <- round(predict(sleeplm, sleepNa), 2) # 使用predict(), 在sleepNa数据中用上面的回归模型进行预测,并填补
sleepNa
```


```{python engine.path="C:/Program Files/Python/Python38/python.exe"}
print("hello")
a=3
b=4
a,b=b,a
a
b
```






