# 文件的读写
write.table()
read.table()
write.table函数语法：

write.table (x, file ="", sep ="", row.names =TRUE, col.names =TRUE, quote =TRUE)

参数说明：
x：需要导出的数据
file：导出的文件路径
sep：分隔符，默认为空格（” “），也就是以空格为分割列
row.names：是否导出行序号，默认为TRUE，也就是导出行序号
col.names：是否导出列名，默认为TRUE，也就是导出列名
quote：字符串是否使用引号表示，默认为TRUE，也就是使用引号表示

read.table("/home/slave/test.txt",header=T,na.strings = c("NA"))


# 二、基本方法

## 基本图形

### 条形图 barplot()
使用vcd包中的Arthritis数据,类风湿性关节炎新疗法
```{r}
library(vcd)
arthData <- table(Arthritis$Improved) # table函数用于提取个单元的计数
arthData
```
```{r}
barplot(arthData, main = "BarPlot", xlab = "Improvement", ylab = "Frequency", horiz = T) # horiz为T是横向作图,默认为F
```

对于因子类型,可以用plot函数直接绘制垂直条形图,而不需使用table对其表格化
```{r}
plot(Arthritis$Improved, main = "BarPlot", xlab = "Improvement", ylab = "Frequency", horiz = T)
```
对其条形图与分组条形图

若barplot()的对象是矩阵,会对其每一列为分组绘制条形图,其中beside参数为F(默认):每列值堆砌,T:每列值并列
```{r}
barData <- table(Arthritis$Improved, Arthritis$Treatment) # 将Improved和Treatment合并为一个table
barplot(barData, main = "Barplot", xlab="Treatment", ylab = "Frequency", col = c("red", "yellow","blue"), legend.text = rownames(barData),beside = F, )
barplot(barData, main = "Barplot", xlab="Treatment", ylab = "Frequency", col = c("red", "yellow","blue"), legend.text = rownames(barData),beside = T)
```
```{r}
states <- data.frame(state.region, state.x77)
means <- aggregate(states$Illiteracy, by=list(state.region), FUN = mean) # 数据折叠
means <- means[order(means$x),]
barplot(means$x, names.arg = means$Group.1, cex.names = 0.5, col = c("red", "blue", "yellow", "green"), legend = means$Group.1) # names.arg使用文字向量为直方标签命名, cex.names = 0.5调整字号
title("Mean Of Illiteracy Rate")
```

means <- aggregate(states$Illiteracy, by=list(state.region), FUN = mean) # 数据折叠
按by=list(),的列表进行折叠,例如FUN为mean,即是将state.region相同的项目求均值,以达到折叠的目的

棘状图
对堆砌图进行缩放处理,高度均为1,内部块为其比例
```{r}
library(vcd)
attach(Arthritis)
counts <- table(Treatment, Improved)
spine(counts)
detach(Arthritis)
```

### 饼图
```{r}
opar <- par(no.readonly = T)
par(mfrow=c(2,2))
slices <- c(10, 12, 4, 16, 8)
lbls <- c("US", "UK", "AU", "GE", "FR")
pct <- (slices/sum(slices)) * 100
lbls2 <- paste(lbls, " ", pct, "%", sep = "")
pie(slices, labels = lbls, main = "Pie Chart")
pie(slices, labels = lbls2, main = "Pie2", col = rainbow(length(slices)))
library(plotrix)
pie3D(slices, labels = lbls, main = "Pie3D", explode=.8,col = rainbow(length(slices)))
mytable <- table(state.region)
lbls3 <- paste(names(mytable),"\n", mytable)
pie(mytable, labels = lbls3, main = "Pie4")
par(opar)
```

### 扇形图
```{r}
library(plotrix)
slices <- c(10, 12, 4, 16, 8)
lbls <- c("US", "UK", "AU", "GE", "FR")
fan.plot(slices, labels = lbls, main = "Fan Plot")
```

### 直方图
hist(x)

数据中重复的值成为结
打散结,将重复的值加上一个很小的随机数
```{r}
# rug(jitter(mtcars$mpg, amount = .01)) # 加上±amount之间的随机分布的数
```

break参数指定直方的数量
frep=T/F 默认为T,按照频次绘制,F按照概率密度绘制

```{r}
hist(mtcars$mpg, breaks = 12, col = "red", xlab = "MPG", main = "Hist")
hist(mtcars$mpg, freq=FALSE, breaks = 12, col = "blue", xlab = "MPG", main = "Hist") 
rug(jitter(mtcars$mpg))
lines(density(mtcars$mpg), col = "red", lwd = 3) # 加入密度曲线
```

```{r}
x <- mtcars$mpg
h <- hist(x, breaks = 12, col = "red", xlab = "MPG", main = "Hist")
xfit <- seq(min(x), max(x), length=40) # 从x最小到x最大均分40段
yfit <- dnorm(xfit, mean = mean(x), sd = sd(x)) # xfit对应的正态分布的概率密度
yfit <- yfit*(diff(h$mids[1:2])*length(x)) # 概率密度乘以(直方的样本量)
lines(xfit, yfit)
```

### 核密度图
density()

```{r}
den <- density(mtcars$mpg)
plot(den, main = "Density Plot")
```
```{r}
den <- density(mtcars$mpg)
plot(den, main = "Density Plot")
polygon(den, col = "red", border = "blue") #按照顶点的XY坐标绘制多边形
rug(mtcars$mpg, col = "brown") # 添加轴须图
```

使用sm包比较核密度
sm.density.compare(x, 因子分组变量)
x为数值变量,根据因子分组变量进行比较

```{r}
library(sm)
attach(mtcars)
cyl.f <- factor(cyl, levels = c(4,6,8), labels = c("4 cylinder", "6 cylinder", "8 cylinder"))
sm.density.compare(mpg, cyl, xlab="MPG")
title("Compare")
colfill <- c(2:(1+length(levels(cyl.f))))
# legend(locator(1), levels(cyl.f), fill = colfill)
detach(mtcars)
```

### 箱线图

±1.5个四分位距之外的值为离群点

```{r}
boxplot(mtcars$mpg)
boxplot.stats(mtcars$mpg)
```

### 并列箱线图

boxplot(formula, data = dataframe)
dataframe为提供数据的数据框
formula
如y~A, 将类别型变量A的每个值并列的生成数值型变量y的箱线图
如y~A*B, 将类别型变量A和B的所有水平两两组合生成数值型变量y的箱线图
varwidth=T参数使箱子的宽度与样本数量的平方根成正比

```{r}
boxplot(mpg~cyl, data = mtcars, main="BoxPlot", xlab = "Num Of Cyl", ylab = "MPG",varwidth=T)
```

```{r}
boxplot(mpg~cyl, data = mtcars, notch=T, main="BoxPlot", xlab = "Num Of Cyl", ylab = "MPG",varwidth=T)
```

交叉因子箱线图

创建两个因子向量,交叉后与mpg绘制箱线图
```{r}
mtData <- mtcars
mtData$cyl.f <- factor(mtData$cyl, levels = c(4,6,8), labels = c("4", "6", "8"))
mtData$am.f <- factor(mtData$am, levels = c(0,1), labels = c("auto", "standard"))
boxplot(mpg~am.f*cyl.f, data = mtData, varwidth = T, main = "BoxPlot", xlab = "Auto Type")
```
### 小提琴图

箱线图与核密度图的 结合
vioplot(x1, x2, x3,...., names="", col = "")
将为每个变量绘制一个小提琴图

```{r}
library(vioplot)
x1 <- mtcars$mpg[mtcars$cyl == 4]
x2 <- mtcars$mpg[mtcars$cyl == 6]
x3 <- mtcars$mpg[mtcars$cyl == 8]
vioplot(x1, x2, x3, names = c("4 cyl", "6 cyl", "8 cyl"), col = "gold")
```

### 点图

dotchart(x, labels=)
x为数值型变量, labels为个点的标签
还可添加groups参数选定一个因子给点分组,如此还可以用gcolor指定各组的颜色
cex参数指定标签大小
```{r}
dotchart(mtcars$mpg, labels = rownames(mtcars), cex = .6, main = "DotChart", xlab = "MPG")
```
将点图进行排序
```{r}
x <- mtcars[order(mtcars$mpg),]
x$cyl <- factor(x$cyl)
x$color[x$cyl == 4] <- "red"
x$color[x$cyl == 6] <- "darkgreen"
x$color[x$cyl == 8] <- "blue"
dotchart(x$mpg, labels = rownames(x), groups = x$cyl, gcolor = "black", pch = 19, color = x$color, main = "Dot", xlab = "MPG", cex = .7)
```

## 基本统计分析

提取研究数据
```{r}
dataName <- c("mpg", "hp", "wt")
summary(mtcars[dataName])
```

### 计算峰度偏度
```{r}
#计算偏度峰度
myfun <- function(x,na.omit=F){
  if(na.omit)
    x <- x[!is.na(x)]
  m <- mean(x)
  n <- length(x)
  skew <- (sum((x-m)^3)/n)/((sum((x-m)^2)/n)^(3/2))
  kurt <- (sum((x-m)^4)/n)/((sum((x-m)^2)/n)^2)-3
  return(c(n=n,mean=m,skew=skew,kurtosis=kurt))
}
sapply(mtcars[dataName], myfun)
```

Hmisc, pastecs, psych包
```{r}
library(Hmisc)
describe(mtcars[dataName])
```

```{r}
library(pastecs)
stat.desc(mtcars[dataName], norm = T)
```

```{r}
library(psych)
describe(mtcars[dataName])
Hmisc::describe(mtcars[dataName]) # 用::来指明用的是那个包里的describe
```

### 分组计算描述性统计量

aggregate()函数
by = list(am=mtcars$am) 指定了分组的标签名,不指定的话是Group.1

```{r}
aggregate(mtcars[dataName], by = list(am=mtcars$am), mean)
```
但aggregate函数只能处理mean等但返回值的函数
使用by,处理多返回值的函数
```{r}
doFun <- function(x)(c(mean=mean(x), sd=sd(x)))
# by(mtcars[dataName], mtcars$am, doFun)
```

```{r}
# library(doBy)
# summaryBy(mpg+hp+wt~am, data=mtcars, mean)
```

### 频数表与列联表

|函数|含义|
|:---:|:---:|
|table(v1, v2, v3,...)|根据一个或多个因子变量创建N维列联表|
|xtabs(formula, data)|根据一个公式和数据框创建N维列联表|
|prop.table(table, margins)|根据margins定义的边际列表,将table条目表示为分数|
|margin.table(table, margins)|根据margins定义的边际列表,计算条目和|
|addmargins(table, margins)|将概述边放入表中|
|ftable(table)|创建一个紧凑的平铺列联表|

一维列联表
table()简单频数统计表
```{r}
library(vcd)
mytable <- with(Arthritis, table(Improved))
mytable
```

prop.table()将数值转为比例
```{r}
prop.table((mytable))*100
```

二维列联表
```{r}
library(vcd)
mytable <- with(Arthritis, table(Improved, Treatment))
mytable
```

使用xtabs()
若某个变量写在~左边,则其作为一个频数变量,在数据已被表格化是很管用

```{r}
mytable2 <- xtabs(~Improved+Treatment, data = Arthritis)
mytable2
```
使用margin.table()和prop.table()生成边际频数和比例
下表1表示mytable的第一个变量
```{r}
margin.table(mytable, 1) # 按行
margin.table(mytable, 2) # 按列
```
计算行比例
```{r}
prop.table(mytable, 1) # 按行
prop.table(mytable, 2) # 按列
```
计算个单元格所占比例
```{r}
prop.table(mytable)
```

添加边际和
```{r}
addmargins(mytable) # 也可指定仅添加行或列
addmargins(prop.table(mytable))
```

table()默认忽略缺失值,使用useNA = "ifany"阻止

使用gmodels包生成列联表
```{r}
library(gmodels)
library(vcd)
with(Arthritis, CrossTable(Treatment, Improved))
```

### 多维列联表

table(), xtabs(), prop.table(), addmargins()都可以自然的推广到高维

```{r}
library(vcd)
mytable3 <- xtabs(~Treatment+Sex+Improved,data = Arthritis)
mytable3
```
ftable生成紧凑型多维列联表
```{r}
ftable(mytable3)
```

添加边际频数
```{r}
margin.table(mytable3,1)
margin.table(mytable3,2)
margin.table(mytable3,3)
```
添加复合因素的边际频数
```{r}
margin.table(mytable3,c(1,3))
ftable(addmargins(prop.table(mytable3, c(1,2))))
```

###独立性检验

卡方独立性检验
fieher精确检验
cochran-mantel - haenszel检验


####卡方检验
chisq.test()
```{r}
library(vcd)
mytableChi <- xtabs(~Treatment+Improved, data=Arthritis)
mytableChi2 <- xtabs(~Improved+Sex, data=Arthritis)
chisq.test(mytableChi)
chisq.test(mytableChi2)
```

#### Fisher精确检验

fisher.test()
原假设为,边界固定的列联表的行与列是相互独立的

可以检测任何行数列数大于2的二维列联表,但不可检测2X2的表
```{r}
library(vcd)
mytableFish <- xtabs(~Treatment+Improved, data=Arthritis)
mytableFish2 <- xtabs(~Improved+Sex, data=Arthritis)
fisher.test(mytableFish)
fisher.test(mytableFish2)
```

#### Cochran-Mantel - Haenszel检验

mantelhaen.test()

原假设为,两个名义变量在第三个变量的每一层中都是条件独立的

检验治疗情况和改善情况在性别的每个水平都是独立的

```{r}
library(vcd)
mytableMantel <- xtabs(~Treatment+Improved+Sex, data=Arthritis)
mantelhaen.test(mytableMantel)
```

### 相关性的度量

当变量不独立,那其相关度是多少?如何度量??

使用vcd包的assocstats()函数
计算二维列联表的phi相关系数, 列联系数, Cramer's V系数

```{r}
library(vcd)
mytableAssoc <- xtabs(~Treatment+Improved, data=Arthritis)
chisq.test(mytableAssoc)
assocstats(mytableAssoc)
```

### 展开列联表

现已有列联表,自定义table2flat()函数

```{r}
table2flat <- function(mytable){
  df <- as.data.frame(mytable)
  rows <- dim(df)[1]
  cols <- dim(df)[2]
  x <- NULL
  for(i in 1:rows){
    for(j in 1:df$Freq[i]){
      row <- df[i, c(1:cols-1)]
      x <- rbind(x, row)
    }
  }
  row.names(x) <- c(1:dim(x)[1])
  return(x)
}

mytable
x <- table2flat(mytable)
```


```{r}
plot(mtcars)
```


```{r}
library(multcomp)
attach(cholesterol)
table(trt)
aggregate(response, by = list(trt), FUN = mean)
aggregate(response, by=list(trt), FUN = sd)
fit <- aov(response~trt)
summary(fit)
library(gplots)
plotmeans(response~trt)
detach(cholesterol)
```


对各组均值差异的成对比较
par(las=1) 旋转轴标签
```{r}
TukeyHSD(fit)
opar <- par()
par(las=1)
par(mar=c(5,8,4,2))
plot(TukeyHSD(fit))
par(opar)
```

multcomp包的glht()提供对多重均值比较更全面的方法

```{r}
library(multcomp)
opar <- par()
par(mar=c(5,4,6,2))
tuk <- glht(fit, linfct=mcp(trt="Tukey"))
plot(cld(tuk, level=.5), col="lightgrey")
par(opar)
```

## 中级绘图
###散点图

```{r}
attach(mtcars)
plot(wt,mpg,main = "MPG vs WT",xlab = "wt",ylab = "MPG")
abline(lm(mpg~wt), col="red", lty=1, lwd=2) # 最佳拟合线性直线
lines(lowess(wt,mpg), col="blue", lty=2,lwd=2) # 平滑拟合曲线

library(car)
scatterplot(mpg~wt | cyl, data=mtcars, lwd=2, legend.plot=T, boxplots = "xy") # | cyl,以cyl为条件分组绘图
detach(mtcars)
```

#### 散点矩阵图

```{r}
pairs(~mpg+wt+disp+drat, data=mtcars,main="Plot Matrix", upper.panel=NULL)

library(car)
scatterplotMatrix(~mpg+wt+disp+drat, data=mtcars, main="Plot Matrix")
scatterplotMatrix(~mpg+wt+disp+drat | cyl, data=mtcars, diagonal="histogram", main="Plot Matrix")
```

根据变量相关性绘图
变量离对角线越近,相关性越高
```{r}
cor(mtcars[c("mpg", "wt", "disp", "drat")])
library(gclus)
mydata <- mtcars[c(1,3,5,6)]
mydata.corr <- abs(cor(mydata))
mydata.color <- dmat.color(mydata.corr) # 给定对称矩阵,返回颜色矩阵
myorder <- order.single(mydata.corr)
cpairs(mydata, myorder, panel.colors=mydata.color, gap=.5, main="By Corr")
```

#### 高密度散点图
数据点严重重叠时
```{r}
set.seed(1234)
n <- 10000
c1 <- matrix(rnorm(n, mean=0,sd = .5), ncol=2)
c2 <- matrix(rnorm(n, mean=3, sd=2),ncol=2)
mydata <- rbind(c1,c2)
mydata <- as.data.frame(mydata)
names(mydata) <- c("x", "y")
with(mydata, plot(x,y, main="10000 Plot")) # 严重重叠
# 可使用封箱,颜色,透明的来处理
with(mydata,smoothScatter(x,y,main="10000")) # 利用光平滑度
# 使用hexbin()函数
library(hexbin)
with(mydata, {
  xbin <- hexbin(x,y,xbins=100) # xbins=100每个格子含的点数
  plot(xbin,main="xbin")
  })
# 使用IDmisc包的iplot()函数
library(IDPmisc)
with(mydata, iplot(x,y,main="IDmisc")) # 以颜色显示点密度
```

#### 三维散点图
```{r}
library(scatterplot3d)
attach(mtcars)
scatterplot3d(wt, disp, mpg, type="h", highlight.3d=T, main="3D Plot") # 显示纵线
# 添加回归面
s3d <- scatterplot3d(wt, disp, mpg, type="h", highlight.3d=T, main="3D Plot")
fit <- lm(mpg~wt+disp)
s3d$plane3d(fit)
detach(mtcars)
```

用rgl包的plot3d()创建可交互3d散点图
```{r}
library(rgl)
attach(mtcars)
plot3d(wt,disp,mpg,col="red", size=5)
detach(mtcars)
```

使用Rcmdr包的scatter3d(),可添加回归曲面
```{r}
library(Rcmdr)
attach(mtcars)
scatter3d(wt,disp,mpg)
detach(mtcars)
```

#### 气泡图
先建立一个二维散点图,以气泡大小表示第三个变量
```{r}
attach(mtcars)
symbols(wt, mpg, circles = sqrt(disp/pi), fg="white", bg="lightblue",inches = .3)
text(wt, mpg, rownames(mtcars), cex=.6)
detach(mtcars)
```

### 折线图

```{r}
opar <- par(no.readonly = T)
par(mfrow=c(1,2))
t1 <- subset(Orange, Tree==1)
plot(t1$age, t1$circumference,main="Orange")
plot(t1$age, t1$circumference,main="Orange2", type="b")
par(opar)
```

```{r}
plot(x,y,type="")
lines(x,y,type="")
```
都可以用于绘制折线图,其中type有以下参数
|类型|含义|
|:---:|:---:|
|p|只有点|
|l|只有线|
|o|实心点和线,即点覆盖在线上|
|b, c|线连接点,c时不绘制点|
|s, S|阶梯线|
|h|直方图式的垂直线|
|n|不生成任何点和线,一般用于为之后的命令创建坐标轴|

```{r}
x <- c(1:10)
y <- c(1:10)
plot(x,y,type="p",main="p,只有点")
plot(x,y,type="l",main="l,只有线")
plot(x,y,type="o",main="o,实心点和线,即点覆盖在线上")
plot(x,y,type="b",main="b.线连接点")
plot(x,y,type="c",main="c,线连接点,c时不绘制点")
plot(x,y,type="s",main="s,阶梯线1")
plot(x,y,type="S",main="S,阶梯线2")
plot(x,y,type="h",main="h,直方图式的垂直线")
plot(x,y,type="n",main="n,不生成任何点和线,为之后创建坐标轴")
```

注意,plot()会生成一个新图进行绘制,而lines则不生成新图,在现有的图上进行绘制,故

一般用plot(x,y,type="n", main=".....")先生成坐标系,再用lines在图上绘制

```{r}
orange <- Orange
orange$Tree <- as.numeric(orange$Tree)
ntrees <- max(orange$Tree)
xrange <- range(orange$age)
yrange <- range(orange$circumference)
plot(xrange, yrange, type="n", xlab="Age Days", ylab="Circumference") # 创建空坐标轴

colors <- rainbow(ntrees)
linetype <- c(1:ntrees)
plotchar <- seq(18,18+ntrees,1)

for(i in linetype){
  tree <- subset(orange, Tree==i)
  lines(tree$age, tree$circumference, type="b", lwd=2, lty=linetype[i], col=colors[i], pch=plotchar[i])
}

title("Tree Growth", "Example of line plot") # 主标题与副标题

legend(xrange[1], yrange[2], 1:ntrees, cex=.8, col=colors, lty=linetype, title="Tree")
```

### 相关图
对相关系数作图
查看相关系数
```{r}
options(digits = 2)
cor(mtcars)
```

此关系矩阵很不方便用于说明问题

使用corrgram包的corrgram()函数
```{r}
library(corrgram)
corrgram(mtcars, order=T, lower.panel=panel.shade, upper.panel=panel.pie, text.panel=panel.txt, main="Corrgram")
```
下三角中,斜线从左下指向右上为正相关, 色彩越深饱和度越高,越相关,接近0的色彩基本无色,本图使用了主成分法对行列重新排序

上三角同样,顺时针为正相关

corrgram格式为
corrgram(x, order= T/F, panel=  , text.panel=  , diag.panel=  ,)
order=T时,将使用主成分法对变量重新排序,使二元变量关系模型更为明显
panel选项用于彻底非主对角线上下方元素的类型,分为lower.panel=panel.shade, upper.panel=panel.pie
text.panel和diag.panel选项控制主对角线元素类型
panel值如下
|位置|面板选项|描述|
|主对角线|panel.pie||
||panel.shade||
||panel.ellipse||
||panel.pts||
|主对角线|panel.minmax||
||panel.txt||











